臺灣板橋地方法院刑事判決　　　　　　　 96年度易字第510號
公　訴　人　臺灣板橋地方法院檢察署檢察官
被　　　告　庚○○
選任辯護人　文鍾奇律師
被　　　告　丑○○
選任辯護人　徐士斌律師
被　　　告　癸○○
　　　　　　丁○○
　　　　　　　　　　　之5
　　　　　　巳○○
上　一　人
選任辯護人　林期律師
被　　　告　甲○○
上列被告因詐欺案件，經檢察官提起公訴（九十五年度偵字第
九五九七號、第一七九二六號）及移送併案審判（臺灣臺南地方
法院檢察署九十六年度偵字第五九六號、第七一七號），本院判
決如下：
    主  文
一、庚○○共同連續意圖為自己不法之所有，以詐術使人將本人
    之物交付，累犯，處有期徒刑壹年；減為有期徒刑陸月，如
    易科罰金，以銀元參佰元折算壹日。扣案如附表五所示之物
    沒收之。
二、癸○○幫助意圖為自己不法之所有，以詐術使人將本人之物
    交付，處有期徒刑伍月，如易科罰金，以銀元參佰元折算壹
    日；減為有期徒刑貳月拾伍日，如易科罰金，以銀元參佰元
    折算壹日。
三、丁○○幫助意圖為自己不法之所有，以詐術使人將本人之物
    交付，處有期徒刑伍月，如易科罰金，以銀元參佰元折算壹
    日；減為有期徒刑貳月拾伍日，如易科罰金，以銀元參佰元
    折算壹日。
四、丑○○無罪。
五、巳○○無罪。
六、甲○○免訴。
    事  實
一、庚○○前因偽造文書案件，經臺灣花蓮地方法院以九十四年
    度花簡字第二三四號判處有期徒刑五月確定，甫於民國九十
    五年一月一日以易科罰金執行完畢。緣張景智、未○○（上
    二人由檢察官另行通緝中）及姓名年籍不詳綽號「大阿豪」
    、「小阿豪」、「小艷」之大陸地區人民，基於意圖為自己
    不法所有之概括犯意聯絡，自九十四年六月間某日起，由未
    ○○及「大阿豪」、「小阿豪」、「小艷」等人在大陸地區
    隨機撥打電話回臺灣，以佯稱親友同事急需用錢、謊稱親人
    向地下錢莊借錢須代償債務以及詐稱要對其不利等方式，使
    受話之被害人一時不察而陷入錯誤，同意依指示交付款項，
    匯入該集團指定之帳戶內，以此方式連續詐騙他人財物。庚○○係張景智之胞弟，於前往大陸地區探訪張景智時得悉上
    開詐騙集團之作業情形，其明知於此，於九十五年三月十九
    日返回臺灣地區之後，竟仍同意張景智請求擔任提領被害人
    匯款再轉匯工作之提議，而與上述張景智、未○○、「大阿
    豪」、「小阿豪」、「小艷」等人所組成之詐騙集團成員基
    於意圖為自己不法所有之概括犯意聯絡，由張景智、未○○
    、「大阿豪」、「小阿豪」、「小艷」等人以前述相同方式
    詐騙被害人使之匯款至指定之人頭帳戶，經張景智於以電話
    語音查詢帳戶餘額確定被害人匯錢後，再撥打電話通知在臺
    灣地區之庚○○立即在各地金融機構提領款項，於領得之款
    項積存達新臺幣（下同）五十萬元後，庚○○再將款項以轉
    帳方式匯至其他帳戶交予張景智。庚○○加入上開詐欺集團
    後，所參與詐欺取財之情形詳如附表一所示。
二、癸○○、丁○○均能預見提供自己帳戶予不認識之他人使用
    ，足供詐欺取財之行為人誆使被害人匯入金錢後逕為提領之
    ，致犯罪偵查機關無法藉由所使用帳戶追查真正之詐欺行為
    人，而幫助其等詐欺之犯罪，且此等結果之發生亦不違反其
    本意，癸○○於九十五年一月間某日，在不詳地點將其金融
    機構所開設如附表二所示帳戶之存摺、提款卡及密碼交付予
    某年籍不詳綽號之人，丁○○則於九十五年三月二十九日，
    在不詳地點以一萬五千元之價格，將其金融機構所開設如附
    表三所示帳戶之存摺、提款卡及密碼交付予某年籍不詳綽號
    之人，以此方式幫助詐欺集團作為詐欺犯罪之用，而不違反
    其本意。嗣癸○○、丁○○其所交付之上開存摺、提款卡及
    密碼由張景智等人組成之詐騙集團取得，用為如附表四之行
    為詐使被害人匯入該等帳戶內，旋由該集團成員提領殆盡。
三、嗣庚○○於九十五年四月六日十七時許，至臺北縣深坑鄉○○街二七巷巷口附近提領款項時，為警據報查獲，並扣得如
    附表五所示帳戶之存摺、提款卡、提款單明細收據、匯款單
    回條、記事本、已提領得被害人匯入款項四十四萬四千一百
    元及作為與張景智聯絡使用之行動電話（含通話卡）二具，
    而始查悉上情。
四、案經基隆市警察局第二分局報告臺灣板橋地方法院檢察署檢
    察官偵查起訴，及臺南市警察局報告臺灣板橋地方法院檢察
    署檢察官偵查移送併案審判。
    理  由
一、被告庚○○、癸○○、丁○○有罪部分：
  (一)論罪科刑之法律適用：
    1.上揭犯罪事實，業據被告庚○○、癸○○與丁○○均坦認
      不諱，復有如附表一、四所示之證據、扣案如附表五所示
      之物品、卷附如附表二、三所示金融帳戶之帳戶資料與內
      政部入出國移民署九十六年八月二十一日移署資處伶字第
      ○九六一一六九二四九○號函附入出國日期證明書可為佐
      據，堪認被告庚○○、癸○○、丁○○三人上開自白應與
      事實相符。
    2.按金融帳戶為個人理財之工具，申請開設金融帳戶並無任
      何特殊之限制，一般民眾皆可以存入最低開戶金額之方式
      申請之，且一人亦可以在不同之金融機構申請多數之存款
      帳戶使用，此乃眾所週知之事實，則依一般人之社會生活
      經驗，苟見陌生人不以自己名義申請開戶，反而向他人蒐
      集借用他人之銀行帳戶供己使用，衡情當可知悉該搜集帳
      戶之人係為掩飾身分而防止犯罪偵查機關查知提領款項人
      員之真實身分；且此利用他人帳戶作為詐騙之用而使犯罪
      偵查機關無法藉由所使用帳戶追查真正之詐欺行為人之情
      形，近年來亦屢見不鮮，並經治安機關大力宣導提醒民眾
      勿輕信上當受騙，而為社會所週知，被告癸○○與丁○○
      提供自己帳戶供他人使用雖非參與詐欺行為之犯罪構成要
      件行為，主觀上亦難遽認就該等詐欺行為具共同犯意聯絡
      ，然此項行為客觀上實足以幫助此等詐欺犯罪之可能性，
      被告主觀上難以諉為不知，竟仍決意交予他人使用，尤見
      對此等結果之發生並不違反其本意，而足認其就此幫助他
      人詐欺取財犯行之行為具有不確定故意無訛。
    3.綜上所述，被告庚○○、癸○○與丁○○如事實所載之犯
      行，均足認定，應予依法論科。
  (二)論罪科刑之法律適用：
    1.按被告庚○○、癸○○與丁○○三人行為後，刑法及其施
      行法於九十四年一月七日修正，並自九十五年七月一日施
      行，另罰金罰鍰提高標準條例第二條之規定配合刑法修正
      同時刪除。依修正後刑法第二條第一項之規定：「行為後
      法律有變更者，適用行為時之法律。但行為後之法律有利
      於行為人者，適用最有利於行為人之法律。」。上開刑法
      、刑法施行法等相關法律之修正雖非個別刑罰處罰規定或
      構成要件之變更，然已足為影響行為之可罰性範圍及其法
      律效果之法律修正而言，而屬刑法第二條第一項所定之法
      律變更，自應就罪刑有關之共犯、未遂犯、連續犯、牽連
      犯、結合犯、以及累犯加重、自首減輕、暨其他法定加減
      原因、與加減例等一切情形，綜其全部之結果，而為比較
      ，再適用有利於行為人之法律處斷，且應就罪刑有關之一
      切情形，比較其全部之結果，而為整個之適用，不能割裂
      而分別適用有利益之條文（最高法院二十四年上字第四六
      三四號、二十七年上字第二六一五號判例與九十五年第八
      次刑事庭會議決議意旨參照）；而易科罰金之折算標準、
      易服勞役之折算標準及期限涉及裁量權之行使，係屬科刑
      規範事項，其折算標準於裁判時並應於主文內諭知，與一
      般純屬執行之程序有別，是如新舊法對易科罰金之折算標
      準、易服勞役之折算標準及期限各有不同時，自應依上開
      規定，比較適用最有利於行為人之法律。但此之所謂不能
      割裂適用，係指與罪刑有關之本刑而言，不包括易刑處分
      ，事關刑罰執行之易刑處分仍應分別適用最有利於行為人
      之法律；易言之，倘所處之主刑同時有徒刑、拘役易科罰
      金、罰金易服勞役之情形時，關於易科罰金、易服勞役部
      分應分別為新舊法有利不利之比較，依刑法第二條第一項
      從舊從輕原則定其易刑之折算標準。是本件自應就被告適
      用修正前後相關規定法律效果綜合比較後，分就其罪刑與
      易刑處分依上開規定適用法律，茲比較說明如下：
      (1)核被告庚○○所為，依其行為時之法律規定，係犯刑法
        第三百三十九條第一項之詐欺取財罪。其與未到案之張
        景智、未○○、「大阿豪」、「小阿豪」、「小艷」等
        人就上開犯罪有犯意之聯絡與行為之分擔，依修正前第
        二十八條之規定為共同正犯。又其如附表一所示多次詐
        欺取財犯行，時間緊接，方法相同，觸犯構成要件相同
        之罪，顯係基於概括犯意所為，乃連續犯，應依修正前
        刑法第五十六條之規定論以一罪，並加重其刑。公訴意
        旨雖未敘及如附表一編號四、五、六、七及十至十七等
        部分，惟此與經起訴論科之附表一其餘部分有連續犯之
        裁判上一罪關係，仍為起訴效力所及，本院自應依法併
        為審判。又被告庚○○前因偽造文書案件，經臺灣花蓮
        地方法院以九十四年度花簡字第二三四號判處有期徒刑
        五月確定，甫於九十五年一月一日以易科罰金執行完畢
        ，此有臺灣高等法院被告前案紀錄表附卷足參，其於有
        期徒刑執行完畢後五年以內再犯本件最重本刑為有期徒
        刑以上之罪，為累犯，應依修正前刑法第四十七條之規
        定遞為加重其刑。
      (2)又核被告癸○○與丁○○所為，依其二人行為時之法律
        規定，均係犯修正前刑法第三十條第一項前段、刑法第
        三百三十九條第一項之幫助詐欺取財罪。被告二人交付
        他人使用之帳戶雖為詐騙集團之成員多次作為詐欺犯罪
        使用，然實僅均有乙次交付帳戶之幫助行為，自僅能論
        以一個幫助犯罪；其以一個幫助行為侵害數名被害人之
        不同財產法益，而觸犯數個幫助詐欺取財罪名，為想像
        競合犯，應依修正前刑法第五十五條之規定從一重處斷
        。又被告二人幫助他人犯罪，應依修正前刑法第三十條
        第二項之規定，按正犯之刑減輕之。公訴意旨雖未敘及
        如附表四編號二、三、四、七、九、十等部分，惟此與
        經起訴論科之附表四其餘部分為單一行為之數個結果，
        而為起訴效力所及，本院依法應併為審判。
      (3)而依刑法及其施行法於九十五年七月一日修正施行，及
        罰金罰鍰提高標準條例第二條之規定配合刑法修正同時
        刪除之相關規定，被告庚○○、癸○○與丁○○三人所
        涉刑法第三百三十九條第一項之論罪條文之構成要件與
        法定刑本身固無修改；而其中罰金刑部分，其最高額原
        依罰金罰鍰提高標準條例第一條前段之規定提高，修正
        後罰金罰鍰提高標準條例第一條前段停止適用，並增訂
        刑法施行法第一條之一，將上開罰金刑之貨幣單位改為
        新臺幣，並提高為三十倍，以此計算其金額與修正前之
        金額相同，是罰金刑之最高額部分亦無實質變動；然罰
        金刑之最低額因刑法第三十三條第五款之修正，由原先
        經罰金罰鍰提高標準條例提高後之銀圓十元（合新臺幣
        三十元），再提高為新臺幣一千元，自以修正前之規定
        較輕。又刑法第三十條第一項、第二項關於幫助犯之規
        定雖有變更，惟僅屬文字更動，實質內容則無變更，於
        被告癸○○與丁○○並無影響，亦不屬法律變更之情形
        。另刑法第二十八條關於共同正犯之規定雖有變更，將
        陰謀犯、預備犯等尚未至實行階段之行為排除適用，惟
        此就本件已著手實行之犯罪形態並無影響。至於有關累
        犯之規定於修法後雖僅限於故意犯始有其適用，惟本件
        被告庚○○之行為本即為故意犯，其就累犯之適用亦不
        受修法之影響。而修正後刑法已刪除原第五十六條關於
        連續犯論以一罪之規定，是被告庚○○多次詐欺取財行
        為依修正後定即應論以數罪，就各罪均諭知主刑後，再
        依修正後第五十一條第五款定其應執行之刑，顯較修法
        前僅依連續犯論以一罪之情形為重，對行為人而言修法
        後之規定並無較為有利之處。是就上開本件所涉各法律
        適用項目綜合比較結果，修法後之規定並無有利於行為
        人之情形，應依刑法第二條第一項前段之規定，適用被
        告庚○○、癸○○與丁○○三人行為時即刑法及其施行
        法於九十五年七月一日修正施行前之規定，其適用內容
        如前一(二)1.(1)及一(二)1.(2)所述，惟刑法第三十條第一項
        、第二項既僅為文字更動而非屬法律變更之情形，應逕
        引修正後之現行規定為已足，而無庸依刑法第二條之規
        定援引修正前之條文。
  (二)爰審酌被告庚○○參與詐欺集團，以訛騙之方式詐取他人財
    物，所造成被害人之損害與社會公共秩序之危害非微，惡性
    匪淺，惟僅依指示負責風險較高之提領款項工作，核屬該詐
    騙集團較低階外圍之成員，而非首謀，參與之期間亦非甚長
    ，復於偵審中能直承犯行，犯罪後態度亦非不佳等一切情況
    ；及被告癸○○與丁○○提供帳戶予他人作為不法使用，非
    但增加被害人尋求救濟及國家機關偵查犯罪之困難，使詐欺
    取財犯罪行為人逍遙法外，亦使為詐欺取財犯罪之人得以順
    利隱匿自己之身分而避免遭查獲，類此行為已嚴重損及社會
    治安，所造成之危害甚鉅，迭為社會大眾及輿論所嚴予批評
    ，自應予以相當之非難，並參酌本件被害人匯入該等帳戶款
    項金額，及其二人亦能坦認犯行之犯罪後態度等一切情狀，
    分別量處如主文第一項、第二項及第三項所示之刑，以資儆
    懲。又易科罰金之標準依修正前第四十一條第一項前段及修
    正前罰金罰鍰提高標準條例第二條之規定，係以銀元一百元
    、二百元及三百元（即新臺幣三百元、六百元及九百元）折
    算乙日，修法後罰金罰鍰提高標準條例第二條刪除，並修正
    刑法第四十一條第一項前段之折算標準為新臺幣一千元、二
    千元及三千元，則修法後得以罰金易科之折算標準既為提高
    ，較之修法前之規定自無有利於行為人之情形，應依刑法第
    二條第一項前段之規定，就被告癸○○與丁○○所受有期徒
    刑之宣告適用修正前刑法第四十一條第一項前段之規定，諭
    知易科罰金之折算標準。另被告庚○○、癸○○與丁○○三
    人本件犯罪俱在民國九十六年四月二十四日以前，復無中華
    民國九十六年罪犯減刑條例所列不予減刑之情形，應均依同
    條例第二條第一項第三款之規定，就所受宣示之有期徒刑減
    其刑期二分之一。至減刑後易科罰金之折算標準，被告癸○○與丁○○部分，仍應依原宣示之折算標準而無庸另定；而
    被告庚○○部分，則經比較新舊法律後，依刑法第二條第一
    項前段、修正前刑法第四十一條第一項前段之規定諭知易科
    罰金之折算標準，併此敘明。
  (三)扣案如附表五所示之物品，均為被告庚○○與其共犯所有供
    本件犯罪使用或預備之用（如附表五編號一至二十），或因
    本件犯罪所得之物（如附表五編號二一之現金），應於被告
    庚○○主刑之宣示項下併為沒收之諭知。
二、被告庚○○不另為無罪諭知之部分：
  (一)公訴意旨尚以：被告庚○○與張景智、未○○、「大阿豪」
    、「小阿豪」、「小艷」等人所組成之詐騙集團成員基於意
    圖為自己不法所有之概括犯意聯絡，以上述方式詐使如附表
    五所示被害人匯款至人頭帳戶後，再由被告張景智以電話語
    音查詢帳戶餘額確定被害人匯錢後，再撥打電話通知在臺灣
    地區之被告庚○○立即在各地金融機構提領款項後匯至其他
    帳戶牟利等情，因認被告庚○○就附表六所示之部分亦涉犯
    刑法第三百三十九條第一項之詐欺取財罪嫌。
  (二)按犯罪事實應依證據認定之，無證據不得認定犯罪事實，刑
    事訴訟法第一百五十四條第二項定有明文。又認定犯罪事實
    所憑之證據，雖不以直接證據為限，間接證據亦包括在內，
    然而無論直接或間接證據，其為訴訟上之證明，須於通常一
    般之人均不致有所懷疑，而得確信其為真實之程度者，始得
    據為有罪之認定，倘其證明尚未達到此一程度，而有合理之
    懷疑存在時，事實審法院在心證上無從為有罪之確信，自應
    為無罪之判決，最高法院七十六年度台上字第四九八六號判
    例意旨闡示甚明。
  (三)公訴人認被告庚○○涉有上開詐欺取財犯嫌，無非係以其於
    提領款項時為警當場查獲後，坦承參與上開詐欺集團負責提
    領款項部分之供述，與如附表六所示被害人所為遭詐騙匯款
    之供述及所提出之匯款單據與報案資料等，為其論據。訊之
    被告庚○○固坦認參與上開詐欺集團負責提領款項之工作，
    惟否認有如附表六所示之犯行，辯稱伊係前往大陸地區探訪
    胞兄張景智而於九十五年三月底返回臺灣地區後，始接受張
    景智之委託而擔任提款匯款之工作，直至為警查獲時為止等
    語。
  (四)經查：被告庚○○參與其胞兄所組成之詐騙集團，於集團成
    員詐騙如附表一所示之被害人使之匯款至人頭帳戶後，由被
    告庚○○擔任提領款項及匯款工作等犯罪事實，業經本院認
    定如前。又被告庚○○係於九十五年一月二十七日往大陸地
    區，同年三月十九日返回臺灣地區之事實，有內政部入出國
    移民署九十六年八月二十一日移署資處伶字第○九六一一六
    九二四九○號函附入出國日期證明書可稽。是依被告庚○○
    所負責在臺灣地區提領款項及匯款工作之行為分擔，其所辯
    稱係於九十五年三月十九日返國之後始開始上開犯罪行為等
    語，似非毫無所據。而附表六所示之被害人遭詐騙集團詐欺
    取財之情形，其發生在九十五年三月十九日之前（即被告庚○○返回臺灣地區之前）者，既為被告庚○○所否認參與，
    且案發時間被告庚○○仍未返回，客觀上亦無可能為被訴之
    在臺灣地區提款匯款等工作，被告庚○○此部分所辯容非無
    據；而案發時間在九十五年四月六日之後（即被告庚○○於
    提領款項時當場為警查獲之後），被告庚○○亦否認參與，
    且客觀上被告庚○○既已遭查獲如附表一所示之犯罪，其人
    別與年籍資料已為警掌握，則由張景智所組成之詐騙集團似
    無可能再使之擔任提款匯款之工作，而徒增為警查獲之風險
    ，此外復無其他積極事證可認被告庚○○於遭警查獲後仍有
    繼續從事相同犯行之情形，自不得逕為不利被告庚○○之認
    定。是以如附表六所示之部分，依現存事證容難獲致被告庚○○參與其事之法律上確信，依前開之說明，此部分之犯罪
    尚屬不能證明，惟公訴人認此與經起訴論科之部分有連續犯
    之裁判上一罪關係，爰不另為無罪之諭知，併此敘明。
三、被告丑○○無罪之部分：
  (一)公訴意旨略以：被告丑○○與張景智、未○○、庚○○、「
    大阿豪」、「小阿豪」、「小艷」等人共同基於詐欺之概括
    犯意，自九十四年六月間某日起，由未○○、丑○○、「大
    阿豪」、「小阿豪」及「小艷」等人在大陸地區隨機撥打電
    話回臺灣，連續以佯稱親友同事急需用錢、謊稱親人向地下
    錢莊借錢須代償債務以及詐稱要對其不利等方式，使被害人
    一時不察，因而陷入錯誤，同意依指示交付款項，匯入該集
    團指定之上開帳戶內，張景智再於電話語音查詢帳戶餘額確
    定被害人匯錢後，撥打「集團公機」通知在臺灣方面之提款
    車手庚○○立即在各地金融機構提領款項，待庚○○領得款
    項後，張景智再以電話通知庚○○將款項以轉帳方式匯款至
    其他帳戶洗錢牟利，因認被告丑○○亦涉犯刑法第三百三十
    九條第一項之詐欺取財罪嫌。
  (二)公訴人認被告丑○○涉犯上開犯行，除引據如附表一編號一
    至四、八至十二及附表六所示被害人所為遭詐騙匯款之供述
    及所提出之匯款單據與報案資料等外，無非係以被告丑○○
    於偵查中所為關於張景智係其男友，伊於大陸地區與張景智
    在一起之供述，及同案被告庚○○於偵查中所為關於被告丑
    ○○係該詐騙集成員之一，負責撥打電話回臺之工作等證述
    ，為其論據。訊之被告丑○○堅詞否認有何詐欺取財犯行，
    辯以係於九十五年上半年陪同友人至張景智而與之相識，後
    為普通朋友關係，伊雖去過大陸地區數次，但僅去過張景智
    公司乙次，並不知其公司從事何等業務，伊亦無在該公司擔
    任撥打電話之工作等語。
  (三)經查：公訴人認被告丑○○同為張景智詐騙集團成員之主要
    論據，端為上開被告丑○○於九十五年十二月二十一日偵查
    中之供述，及同案被告庚○○於九十五年四月七日、十二月
    二十一日及九十六年一月十九日偵查中之證述。經查：被告
    丑○○於九十五年十二月二十一日偵查中，明確自承張景智
    係其男友，被告庚○○則為其男友張景智之弟弟，伊在大陸
    地區期間均與張景智在一起等語（參九十五年度偵字第一七
    九二六號偵查卷第三八七頁），此並與被告庚○○於九十五
    年四月七日、十二月二十一日偵查中兩次所為之供述，及在
    本院九十六年九月十四日所為之證述均為合致，堪信屬實，
    是其於本院審理中改異前詞，辯稱與張景智僅係普通友人而
    無密切往來云云，自無可採。惟被告丑○○始終否認知悉或
    參與張景智詐騙團之犯行，則其是否確有參與該等犯行，自
    必需有其他積極事證佐據，而不得僅以其與張景智間係男女
    朋友之密切關係而遽行認定，否則不無推斷臆測之嫌。查被
    告庚○○固於九十五年四月七日首度接受檢察官訊問時，陳
    稱被告丑○○為其胞兄之女友，在大陸地區負責打電話詐騙
    云云（參九十五年度偵字第九五九七號偵查卷第四○頁），
    惟其於九十五年五月二日第二次偵訊中及九十六年一月十九
    日第三次偵訊時，則進一步陳稱確曾在張景智位於大陸地區
    的公司見過被告丑○○，當時伊問妻子即未到案之未○○，
    未○○表示被告丑○○也有在做，負責打電話等語（參上開
    偵查卷第七一頁、第一三五頁）；復於本院審理中明確證陳
    在張景智公司僅看過被告丑○○乙次，當時被告丑○○係與
    大家一起在辦公室內吃飯，伊於返家後詢問妻未○○時，未
    ○○表示被告丑○○也有在作撥打電話回臺詐騙之工作，然
    伊本人實際上並未親見被告丑○○有打電話之情形等語（參
    本院九十六年九月十四日審判筆錄）。則由上開被告庚○○
    第二次、三次偵訊及本院審理中之供述，可知其在第一次偵
    訊時所指稱被告丑○○在大陸地區負責打電話詐騙之內容，
    實係傳聞自其妻未○○所述之內容，而非其親自見聞所得，
    核其內容係屬被告以外之人（即未○○）於審判外所為之言
    詞，在不合於法定例外情形之狀況下，係刑事訴訟法第一百
    五十九條第一項本文之規定，原即不得作為證據。且審究被
    告庚○○於九十五年四月七日首度接受檢察官訊問時所為不
    利被告丑○○之供述，亦僅有被告丑○○也是負責打電話詐
    騙等語之簡單內容，對於所見被告丑○○撥打電話之時間、
    方式及其他進一步詳情，則未有任何陳述，其內容實失之簡
    略，徒憑此項供述自難以確認其於當時所為不利被告丑○○
    之供述是否係出於其親自見聞所得或是否確與事實相符。是
    以在別無其他事證佐稽之情形下，尚難僅據被告庚○○上開
    不利被告丑○○之供述，逕認定被告丑○○確有此等犯行。
    此外，復無其他積極事證可資為被告丑○○被訴上開犯行之
    認定，從而本件依調查所得證據，其證明程度仍未達於可排
    除合理之懷疑而形成被告有罪之法律上確信之程度，循據前
    開之說明，並基於「罪證有疑，利於被告」之刑事訴訟原則
    ，本院認被告丑○○被訴之詐欺取財犯罪尚屬不能證明，依
    法應為其無罪之諭知。
四、被告巳○○無罪之部分：
  (一)公訴意旨略以：被告巳○○依一般社會生活之通常經驗，本
    可預見將帳戶提供不相識之人，可能幫助犯罪集團作為不法
    收取他人款項之用及掩飾或隱匿犯罪所得財物，竟仍不違本
    意，均基於幫助詐欺之不確定故意，將所開立之玉山商業銀
    行大墩分行帳號第0000000000000號帳戶，交
    付以張景智為首之上開詐騙集團為前述詐欺取財犯罪之用，
    於被害人受騙匯入該集團指定之上開帳戶內後，張景智再於
    電話語音查詢帳戶餘額確定被害人匯錢後，撥打「集團公機
    」通知在臺灣方面之提款車手庚○○立即在各地金融機構提
    領款項，張景智再以電話通知庚○○將款項以轉帳方式匯至
    被告巳○○所開立之前揭帳戶內洗錢牟利等情，因認被告巳
    ○○亦涉犯刑法第三十條第一項、第三百三十九條第一項之
    幫助詐欺取財罪嫌。
  (二)公訴人認被告巳○○涉犯上開罪嫌，無非係以被告巳○○於
    警詢、偵查中坦認將所開立銀行帳戶之存摺、印章與密碼交
    付他人使用無訛，嗣被告庚○○並於九十五年四月三日，將
    所提領得受詐騙被害人匯入人頭帳戶之款項，依張景智之指
    示匯至被告巳○○交付他人使用之上開帳戶等事實，為其論
    據。訊之被告固坦認將上開銀行帳戶之存摺、印章與密碼交
    付他人使用，然堅詞否認有何幫助詐欺取財之犯行，辯稱伊
    原係龜川生物科技股份有限公司（下稱為龜川公司）總經理
    ，因董事長林碧山（現已歿）表示基於投資理財之使用需使
    用他人金融帳戶而為商借，伊因信賴林碧山之為人而同意，
    乃電請銀行派員至龜川公司辦妥開戶手續後，即交付所開立
    帳戶之存摺、印章及密碼予林碧山，此後自己從未經手該帳
    戶之交易，直至九十五年四月因本案為警調查後，始向林碧
    山查詢，當時林碧山表示未曾以該帳戶進行任何非法行為，
    會再查清楚詳情，事後並將存摺及印章返還予伊，現仍由伊
    保管中，伊係信賴林碧山之正直為人而同意出借，主觀上並
    無幫助他人詐欺取財之故意或可能遭人作為犯罪使用之認識
    ，客觀上被告庚○○係於領得被害人匯入人頭帳戶之款項後
    ，方匯入伊所開設之上開帳戶，此實屬犯罪行為完成後之「
    事後幫助」行為，並不構成犯罪等語。
  (三)經查：被告巳○○於九十五年三月二十一日同意林碧山借金
    融帳戶之請求後，即由玉山商業銀行大墩分行派員至龜川公
    司辦理開戶手續，再由被告巳○○將所開立帳號為第000
    0000000000號帳戶之存摺、印章及密碼交予林碧
    山使用，嗣雙方並於同年月三十一日簽立協議書乙紙，以為
    林碧山商借上開帳戶之證明與不作非法用途之保證，此有玉
    山商業銀行大墩分行九十六年十月十二日玉山大墩字第○七
    ○九二九○一號函有關開戶過程之說明與所附上開帳戶之開
    戶約定書乙份，及由被告巳○○所提出在龜川公司支薪之薪
    資表、由其與林碧山及龜川公司簽立之協議書乙份等可稽，
    是以被告巳○○確有將自己銀行帳戶交付他人使用之事實，
    堪為認定。又被告庚○○為張景智為首之詐欺集團成員，負
    責在臺灣地區提領被害人匯入人頭帳戶之款項，於領得之款
    項積存達五十萬元後，庚○○再將款項以轉帳方式匯至其他
    帳戶交予張景智等事實，業經本院認定如前；而被告庚○○
    確於九十五年四月三日，將所提領得受詐騙被害人匯入人頭
    帳戶之款項五十三萬六千八百元，依張景智之指示至彰化商
    業銀行三重分行以現金匯款之方式，匯至被告巳○○交付他
    人使用之上開帳戶等情，亦據被告庚○○證陳明確，並有扣
    案彰化銀行匯款回條聯乙紙可憑，足以認定被告庚○○確有
    依張景智之指示將詐騙所得匯入上開帳戶。從而被告巳○○
    是否構成幫助詐欺取財之犯罪，關鍵端在其主觀上有無幫助
    詐欺取財之故意或不確定故意，以及客觀上庚○○上述匯款
    之行為是否為詐欺取財犯罪之一部分或足以助其實施詐欺取
    財犯罪。查：
    1.被巳○○將自己開設之上開銀行帳戶交付他人使用，已如
      前述，是其確有自甘充當「人頭帳戶」供他人使用乙節，
      當無疑義。雖其辯稱主觀上並無幫助他人詐欺取財之故意
      或可能遭人作為犯罪使用之認識云云，惟金融帳戶為個人
      理財之工具，申請開設金融帳戶並無任何特殊之限制，一
      般民眾皆可以存入最低開戶金額之方式申請之，且一人亦
      可以在不同之金融機構申請多數之存款帳戶使用，此乃眾
      所週知之事實，則依一般人之社會生活經驗，苟見有不以
      自己名義申請開戶，反而向他人蒐集借用銀行帳戶供己使
      用，衡情當可知悉該搜集帳戶之人係為掩飾身分而防止包
      括犯罪偵查機關在內之他人查知存提款項人員之真實身分
      ；且此利用他人帳戶作為詐騙之用而使犯罪偵查機關無法
      藉由所使用帳戶追查真正之詐欺行為人之情形，近年來亦
      屢見不鮮，並經治安機關大力宣導提醒民眾而為社會所週
      知；況被告巳○○亦自承出借予林碧山後即未經手該帳戶
      ，顯見其完全無法有效管理監控該帳戶之交易情形，而任
      由林碧山或所轉交之他人使用，客觀上自難排除為人充作
      不法用途之可能性，事實上此亦係已發生為數不少之企業
      金融犯罪案件常見之例，被告巳○○既任公司總經理之高
      階職務，顯具充分之智識程度與社會經驗，就此自無從諉
      為不知，亦難以所辯稱信賴林碧山正直為人之情形云云或
      所提出之協議書資以卸責，而排除此項遭挪為不法使用可
      能性之認識。從而被告巳○○主觀上既認識出借金融帳戶
      予足以幫助他人犯罪之可能性，竟仍決意出借而交予他人
      使用，顯見對此等結果之發生並不違反其本意，而足認其
      就此幫助他人犯罪之行為具有不確定故意無訛，被告巳○○所辯主觀上並無犯意云云，容無可採。是以苟其上開帳
      戶有遭他人作為犯罪使用之情形，均屬其不確定幫助故意
      之涵蓋範圍，而應論以該項犯罪之幫助犯。
    2.惟依卷附上開帳戶之交易明細表所示（參九十五年度偵字
      第一七九二六號偵查卷第一九七頁至第一九九頁），被告
      庚○○除於九十五年四月三日匯入一筆五十三萬六千八百
      元之款項外，別無由其匯款至該帳戶之紀錄，復無其他可
      認為係該詐騙集團成員匯款至該帳戶之交易紀錄，則公訴
      人所指張景智詐欺集團之犯罪模式，係詐使被害人匯款後
      而由被告庚○○提領款項後，每次均由張景智再以電話通
      知庚○○將款項以轉帳方式匯至被告巳○○所開立之前揭
      帳戶內洗錢牟利乙節，即與卷存該帳戶之交易紀錄不符。
      本件由於林碧山已歿，張景智亦為逃亡，而無法傳喚該二
      人進行調查，然由現存事證觀之，在庚○○於九十五年四
      月三日匯入上開款項後，該帳戶仍有數十筆大額存款及轉
      帳交易紀錄，其中亦有多筆提領轉存至林碧山個人帳戶及
      龜山公司帳戶之情形，交易金額均在數百萬之譜，此有上
      開交易明細表與玉山商業銀行大墩分行九十六年十月十二
      日玉山大墩字第○七○九二九○一號函附取款憑條及存款
      憑條可稽，則依上開交易往來狀況，該帳戶在庚○○匯入
      款項後，似仍在林碧山與龜川公司掌握使用之中。又經本
      院傳喚在庚○○匯款後就該帳戶仍有多筆存匯紀錄之戊○○到庭調查，其證稱該等匯款均係因伊在大陸地區經商之
      需所為貨款之給付與貸款之返還，伊並不認識被告巳○○
      、林碧山或龜川公司，而係依生意往來對象劉先生之指示
      匯款至該帳戶等語（參本院九十六年十一月十三日審判筆
      錄），足認該帳戶在張景智匯入款項之後，仍作為一般正
      常合法用途金融往來之使用，苟該帳戶確由張景智所掌握
      使用，何以僅匯入一筆款項，且其後亦仍有由林碧山、龜
      川公司提存及其他商業往來之交易？此尤見被告巳○○之
      上開帳戶應非由張景智或已知之其他集團成員所掌握使用
      ，此實與一般詐欺集團為避免遭查緝金錢流向而為洗錢時
      ，向均使用自己所掌握之人頭帳戶之情形有異，尚難遽認
      張景智指示被告庚○○所為該筆匯款，確係本於隱匿金錢
      流向之目的所為之行為。而由林碧山、龜川公司亦有多筆
      高額交易往來之情形，核亦與被告巳○○所稱林碧山表示
      係為投資理財之使用需使用他人金融帳戶而為商借之辯詞
      若合符節，則由上述之帳戶交易情形，實不能排除由被告
      庚○○匯入之五十三萬六千八百元之款項，係因林碧山與
      張景智有其他商業上之交易，張景智為支付應付之款項，
      而指示被告庚○○以詐騙所得匯入該帳戶之可能性。苟為
      此等情形，則因該筆匯款之款項原即由被告庚○○提領而
      由其完全監督支配，該等詐欺取財之犯罪行為已然終了，
      故被告庚○○再予匯至被告巳○○帳戶之行為，即屬犯罪
      所得之處分，而非基於為有助於犯罪行為之遂行或掩飾犯
      罪與所得之隱匿金錢流向行為；而犯罪所得之處分係屬犯
      罪行為終了後之行為，如竊盜或搶犯罪等以所得贓款消費
      購物等均為是例，則在此情形下，該筆基於犯罪所得處分
      之目的所為之匯款，客觀上即非詐欺取財犯罪之一部分或
      足以助其實施詐欺取財犯罪，從而被告巳○○主觀上雖有
      幫助他人之不確定故意，然因正犯庚○○該筆匯款之行為
      係屬犯罪終了後之犯罪所得處分行為，亦非正犯為隱匿、
      保有或取得犯罪所得之用，其提供帳戶供他人使用之行為
      於此即非幫助該等詐欺取財之幫助犯。是以本件既不能排
      除庚○○該筆匯款之行為係屬犯罪終了後犯罪所得處分之
      可能性，復查無其他積極事證可資為被告巳○○被訴上開
      犯行之認定，本件依調查所得證據，其證明程度仍未達於
      可排除合理懷疑而形成被告有罪之法律上確信之程度，循
      據前開之說明，本院認被告巳○○被訴之幫助詐欺取財犯
      罪尚屬不能證明，依法應為其無罪之諭知。
五、被告甲○○公訴不受理之部分：
  (一)公訴意旨略以被告甲○○能預見提供自己帳戶予不認識之他
    人使用，足供詐欺取財之行為人誆使被害人匯入金錢後逕為
    提領之，致犯罪偵查機關無法藉由所使用帳戶追查真正之詐
    欺行為人，而幫助其等詐欺之犯罪，且此等結果之發生亦不
    違反其本意，將其所開設臺北富邦銀行木柵分行帳號000
    0000000000000000號帳戶之存摺、提款卡
    及密碼交付予以張景智為首之詐騙集團，以此方式幫助詐欺
    集團作為詐欺犯罪之用，而不違反其本意，嗣其所交付之上
    開存摺、提款卡及密碼為張景智等人組成之詐騙集團用為詐
    使被害人匯入該帳戶內，旋由該集團成員提領殆盡等情，因
    認被告甲○○涉犯刑法第三十條第一項、第三百三十九條第
    一項之幫助詐欺取財罪嫌。
  (二)按案件曾經判決確者，應諭知免訴之判決，刑事訴訟第三百
    零二條第一款定有明文；又訴訟上所謂一事不再理之原則，
    關於實質上一罪或裁判上一罪，亦均有其適用，最高法院六
    十年台非字第七十七號著有判例。
  (三)本件被告甲○○另案被訴基於幫助詐欺取財之犯意，於九十
    三年三月間某日，在臺北市○○區○○路一三四巷三弄三號
    前，以三千元之代價，將其所有之富邦商業銀行帳號000
    000000000號帳戶（即與本件相同之帳戶）存摺及
    金融卡，售予真實姓名年籍不詳之成年男子，任由該男子所
    屬詐欺集團成員使用，嗣上揭詐欺集團成員，共同基於意圖
    為自己不法所有之犯意聯絡，於九十五年三月十五日前某日
    時許，在汽車雜誌刊載貸款廣告，申○○於九十五年三月十
    五日見該廣告後，即以電話與該集團成員自稱「陳自軒」之
    人聯絡，欲辦理貸款，「陳自軒」即佯以須先支付律師費用
    等名目，致申○○陷於錯誤，分別於同年月十七日、十八日
    分別匯款至甲○○上開帳戶及周楠強新莊郵局帳戶內，共計
    二十四萬五千元等犯行，業據臺灣臺北地方法院檢察署檢察
    官於九十六年一月八日以九十五年度偵字第一五○八二號提
    起公訴，並於九十六年一月八日經臺灣臺北地方法院以九十
    五年度易字第二四八六號判處有期徒刑三月，並於九十六年
    二月五日確定，嗣經同法院以九十六年度聲減字第一○二七
    號裁定減刑為一月十五日，業於九十六年八月二十三日以易
    科罰金執行完畢，此有被告之臺灣高等法院被告前案紀錄表
    與上開刑事判決書可稽。則本件公訴人於起訴被告基於幫助
    詐欺之不確定故意，在不詳時地交付所開設與上開案件相同
    之帳戶予從事詐騙之犯罪集團人員使用之犯行，與前揭確定
    判決案件交付同一帳戶之犯行係屬相同，為同一案件，而為
    上開確定判決既判力效力所及。依首開說明，應為被告甲○○諭知免訴之判決。
六、移送併辦應由檢察官另行依法處理之部分：
  (一)臺灣臺南地方法院檢察署九十六年度偵字第五九六號、第七
    一七號移送併辦意旨略以：被告庚○○意圖為自己不法之所
    有，與張智龍、張景智等人基於共同犯意聯絡，由己○○所
    屬詐騙集團成員，向如附表七所示之人詐騙，致渠等陷於錯
    誤而依指示匯款至人頭帳戶，於九十五年三月底，被告庚○○並負責在臺灣地區之各金融機構提款機提領被害人匯入款
    項等情，因認被告庚○○就此亦涉犯刑法第三百三十九條第
    一項之詐欺取財罪嫌。
  (二)惟查：被告庚○○參與其胞兄所組成之詐騙集團，於集團成
    員詐騙如附表一所示之被害人使之匯款至人頭帳戶後，由被
    告庚○○擔任提領款項及匯款工作等犯罪事實，業經本院認
    定如前。而依卷存事證，尚難認定其於九十五年三月十九日
    返回臺灣地區之前，及在九十五年四月六日當場為警查獲之
    後，有從事相同犯行之情形，自不得逕為不利被告庚○○之
    認定，其理由已詳述如前，於茲不贅。是以如附表七所示發
    生在九十五年三月十九日之前與九十五年四月六日之後等詐
    欺取財案件，依現存事證容難獲致被告庚○○參與其事之法
    律上確信，依前開之說明，此部分之犯罪尚屬不能證明，而
    難認與本件起訴論科之部分具有裁判上一罪之關係，本院尚
    不得逕為審判，應由檢察官另為適法之處理，併此敘明。
據上論斷，依刑事訴訟法第二百九十九條第一項前段、第三百零
一條前段、第三百零二條第一款，刑法第二條第一項前段、第三
十條第一項前段、第二項、第三百三十九條第一項、第五十五條
、第三十八條第一項第二款，修正前刑法第二十八條、第五十六
條、第四十七條、第四十一條第一項前段，罰金罰鍰提高標準條
例第一條前段、修正前罰金罰鍰提高標準條例第二條，中華民國
九十六年罪犯減刑條例第二條第一項第三款、第七條第一項、第
二項、第九條，判決如主文。
本案經檢察官陳伯均到庭執行職務。
中　　華　　民　　國　　96　　年　　11　　月　　27　　日
                  刑事第十庭  審判長法　官  侯志融
                                    法  官  歐陽漢菁
                                    法  官  楊博欽
以上正本證明與原本無異
如不服本判決應於送達後十日內向本院提出上訴狀
                                    書記官　李慈容
中　　華　　民　　國　　96　　年　　11　　月　　27　　日
附錄本案論罪科刑法條全文：
中華民國刑法第三百三十九條
  意圖為自己或第三人不法之所有，以詐術使人將本人或第三人
  之物交付者，處五年以下有期徒刑、拘役或科或併科一千元以
  下罰金。
  以前項方法得財產上不法之利益或使第三人得之者，亦同。
  前二項之未遂犯罰之。
附表一：（被告庚○○所犯共同詐欺部分）
┌─┬───┬────┬────┬───────┬───────┐
│編│被害人│匯款時間│匯款金額│  匯入帳戶    │  證據清單    │                  │
│號│      │（民國）│(新臺幣)│              │              │
├─┼───┼────┼────┼───────┼───────┤
│一│辛○○│九十五年│ 一萬元 │鄔忠福        │證人辛○○警│
│  │      │三月二十│        │中華郵政股份有│  詢筆錄      │
│  │      │九日    │        │限公司帳號0121│人頭戶鄔忠福│
│  │      │        │        │0000000000    │  帳戶交易明細│
│  │      │        │        │              │  表          │
│  │      │        │        │              │證人辛○○之│
│  │      │        │        │              │  中國信託商業│
│  │      │        │        │              │  銀行新店分行│
│  │      │        │        │              │  帳戶存摺交易│
│  │      │        │        │              │  明細表（3145│
│  │      │        │        │              │  00000000 ） │
├─┼───┼────┼────┼───────┼───────┤
│二│寅○○│九十五年│ 三萬元 │鄔忠福        │證人寅○○警│
│  │      │三月二十│        │限公司帳號0121│  詢筆錄      │
│  │      │        │        │0000000000    │證人寅○○之│
│  │      │        │        │              │  第一商業銀行│
│  │      │        │        │              │  竹溪分行帳戶│
│  │      │        │        │              │  存摺（606-68│
│  │      │        │        │              │  -013369）   │
│  │      │        │        │              │證人寅○○之│
│  │      │        │        │              │  中國信託銀行│
│  │      │        │        │              │  西台南分行帳│
│  │      │        │        │              │  戶存摺（2225│
│  │      │        │        │              │  00000000）  │
├─┼───┼────┼────┼───────┼───────┤
│三│子○○│九十五年│五千元  │鄔忠福        │證人子○○警│
│  │      │三月二十│        │中華郵政股份有│  詢筆錄      │
│  │      │八日    │        │限公司帳號0121│證人子○○之│
│  │      │        │        │0000000000    │  華南銀行內埔│
│  │      │        │        │              │  分行匯款單回│
│  │      │        │        │              │  條          │
├─┼───┼────┼────┼───────┼───────┤
│四│丙○○│九十五年│ 三萬元 │癸○○        │證人丙○○警│
│  │      │四月五、│ 二萬元 │臺北富邦商業銀│  詢筆錄      │
│  │      │六日    │ 一萬元 │行大湳分行帳號│證人丙○○匯│
│  │      │        │        │000-0000000000│  款之自動櫃員│
│  │      │        │        │72            │  機交易明細表│
│  │      │        │        │              │  四紙        │
│  │      │        │        │              │受理詐騙帳戶│
│  │      │        │        │              │  通報警示、詐│
│  │      │        │        │              │  騙電話簡便格│
│  │      │        │        │              │  式表        │
├─┼───┼────┼────┼───────┼───────┤
│五│辰○○│九十五年│ 三萬元 │朱明霞        │證人辰○○警│
│  │      │四月五日│        │國泰世華銀行中│  詢筆錄      │
│  │      │十一時四│        │壢分行帳號    │證人辰○○匯│
│  │      │十八分  │        │000-0000000000│  款之自動櫃員│
│  │      │        │        │57            │  機交易明細表│
│  │      │        │        │              │  二紙        │
│  │      │        │        │              │受理刑事報案│
│  │      │        │        │              │  三聯單      │
│  │      │        ├────┼───────┤              │
│  │      │        │ 三萬元 │癸○○        │              │
│  │      │        │        │臺北富邦商業銀│              │
│  │      │        │        │行大湳分行帳號│              │
│  │      │        │        │000000000000  │              │
├─┼───┼────┼────┼───────┼───────┤
│六│乙○○│九十五年│五萬元  │癸○○        │證人乙○○警│
│  │      │四月五日│        │臺北富邦商業銀│  詢筆錄      │
│  │      │十五時四│        │行大湳分行帳號│受理刑事報案│
│  │      │十一分  │        │000000000000  │  三聯單      │
│  │      │        │        │              │臺南縣警察局│
│  │      │        │        │              │  歸仁分局受理│
│  │      │        │        │              │  詐騙帳戶通報│
│  │      │        │        │              │  警示、詐騙電│
│  │      │        │        │              │  話簡便格式表│
├─┼───┼────┼────┼───────┼───────┤
│七│卯○○│九十五年│二萬一千│丁○○        │證人卯○○警│
│  │      │四月三日│元      │日盛國際商業銀│  詢筆錄      │
│  │      │        │        │行新莊分行帳號│證人卯○○匯│
│  │      │        │        │00000000000000│  款之郵政跨行│
│  │      │        │        │              │  匯款申請書一│
│  │      │        │        │              │  紙          │
│  │      │        │        │              │受理刑事報案│
│  │      │        │        │              │  三聯單      │
│  │      │        │        │              │內政部警政署│
│  │      │        │        │              │  反詐騙案件紀│
│  │      │        │        │              │  錄表        │
├─┼───┼────┼────┼───────┼───────┤
│八│壬○○│九十五年│三萬元  │丁○○        │證人卯○○警│
│  │      │三月三十│        │日盛國際商業銀│  詢筆錄      │
│  │      │        │        │行新莊分行帳號│證人卯○○匯│
│  │      │        │        │00000000000000│  款之臺中商業│
│  │      │        │        │              │  銀行匯款申請│
│  │      │        │        │              │  書一紙      │
├─┼───┼────┼────┼───────┼───────┤
│九│酉○○│九十五年│三萬元  │丁○○        │證人酉○○警│
│  │      │三月三十│        │日盛國際商業銀│  詢筆錄      │
│  │      │日      │        │行新莊分行帳號│證人酉○○匯│
│  │      │        │        │00000000000000│  款之中國農民│
│  │      │        │        │              │  銀行匯款單一│
│  │      │        │        │              │  張          │
├─┼───┼────┼────┼───────┼───────┤
│十│朱耆玉│九十五年│十五萬元│周楠強        │證人朱耆玉警│
│  │      │三月二十│        │新莊郵局帳號  │  詢筆錄      │
│  │      │        │        │00000000000000│內政部警政署│
│  │      │        │        │              │  反詐騙案件紀│
│  │      │        │        │              │  錄表        │
│  │      │        │        │              │受理刑事報案│
│  │      │        │        │              │  三聯單      │
│  │      │        │        │              │證人朱耆玉之│
│  │      │        │        │              │  台北富邦銀行│
│  │      │        │        │              │  匯款執據匯一│
│  │      │        │        │              │  紙          │
├─┼───┼────┼────┼───────┼───────┤
│十│關意屏│九十五年│一萬元  │鄔忠福        │證人關意屏警│
│一│      │三月二十│        │中華郵政股份有│  詢筆錄      │
│  │      │時三十分│        │0000000000    │台北縣政府警│
│  │      │許      │        │              │  察局永和分局│
│  │      │        │        │              │  警備隊受理詐│
│  │      │        │        │              │  騙帳戶通報警│
│  │      │        │        │              │  示、詐騙電話│
│  │      │        │        │              │  斷話簡便格式│
│  │      │        │        │              │  表          │
│  │      │        │        │              │受理刑事報案│
│  │      │        │        │              │  三聯單      │
│  │      │        │        │              │內政部警政署│
│  │      │        │        │              │  反詐騙案件紀│
│  │      │        │        │              │  錄表        │
├─┼───┼────┼────┼───────┼───────┤
│十│賴東正│九十五年│ 三萬元 │鄔忠福        │證人賴東正警│
│二│      │三月二十│        │限公司帳號0121│  詢筆錄      │
│  │      │一日十三│        │0000000000    │台北市警察局│
│  │      │時三十一│        │              │  第五分局松安│
│  │      │分許    │        │              │  派出所受理各│
│  │      │        ├────┼───────┤  類案件紀錄表│
│  │      │        │        │周楠強        │台中市警察局│
│  │      │        │        │富邦銀行新莊分│  第五分局受理│
│  │      │        │        │行帳號        │  詐騙帳戶通報│
│  │      │        │        │000000000000  │  警示、詐騙電│
│  │      │        │        │              │  話斷話簡便格│
│  │      │        │        │              │  式表        │
│  │      │        ├────┼───────┤證人賴東正之│
│  │      │        │二萬元  │陳詠志        │  郵政國內匯款│
│  │      │        │        │中路郵局      │  執據二紙、富│
│  │      │        │        │00000000000000│  邦銀行匯款執│
│  │      │        │        │              │  據一紙      │
│  │      │        │        │              │受理刑事報案│
│  │      │        │        │              │  三聯單      │
├─┼───┼────┼────┼───────┼───────┤
│十│午○○│九十五年│30000元 │癸○○        │證人午○○警│
│三│      │四月五日│        │臺北富邦商業銀│  詢筆錄      │
│  │      │十五時  │        │行大湳分行帳號│受理刑事報案│
│  │      │        │        │000-0000000000│  三聯單      │
│  │      │        │        │27            │台中縣警察局│
│  │      │        │        │              │  東勢分局新設│
│  │      │        │        │              │  分駐所受理各│
│  │      │        │        │              │  類案件紀錄表│
│  │      │        │        │              │內政部警政署│
│  │      │        │        │              │  反詐騙案件紀│
│  │      │        │        │              │  錄表        │
│  │      │        │        │              │台中縣警察局│
│  │      │        │        │              │  東勢分局受理│
│  │      │        │        │              │  詐騙帳戶通報│
│  │      │        │        │              │  警示、詐騙電│
│  │      │        │        │              │  話斷話簡便格│
│  │      │        │        │              │  式表        │
│  │      │        │        │              │證人午○○匯│
│  │      │        │        │              │  款之自動櫃員│
│  │      │        │        │              │  機交易明細表│
│  │      │        │        │              │  二紙        │
│  │      │        │        │              │人頭戶癸○○│
│  │      │        │        │              │  帳戶資料與交│
│  │      │        │        │              │  易明細表    │
├─┼───┼────┼────┼───────┼───────┤
│十│沈慶倉│九十五年│2800元  │廖進幅        │證人沈慶倉警│
│四│      │三月三十│        │帳號：        │  詢筆錄      │
│  │      │日十五時│        │000-0000000000│              │
│  │      │三十分許│        │223934        │              │
│  │      │        │        │              │              │
│  │      │        │        │              │              │
│  │      │        │        │              │              │
│  │      │        │        │              │              │
├─┼───┼────┼────┼───────┼───────┤
│十│呂惠綺│九十五年│30000元 │朱明霞        │證人呂惠綺警│
│五│      │三月三十│        │台北國際商業銀│  詢筆錄      │
│  │      │日十四時│        │行中壢分行    │內政部警政署│
│  │      │二十三分│        │帳號          │  反詐騙案件紀│
│  │      │許許    │        │000-0000000000│  錄表        │
│  │      │        │        │300           │受理刑事報案│
│  │      │        │        │              │  三聯單      │
│  │      │        │        │              │證人呂惠綺匯│
│  │      │        │        │              │  款之自動櫃員│
│  │      │        │        │              │  機交易明細表│
│  │      │        │        │              │  一紙        │
│  │      │        │        │              │人頭戶朱明霞│
│  │      │        │        │              │  帳戶基本資料│
│  │      │        │        │              │  與交易明細表│
├─┼───┼────┼────┼───────┼───────┤
│十│林皇亨│九十五年│20000元 │朱明霞        │證人林皇亨警│
│六│      │四月一日│        │中國國際商業銀│  詢筆錄      │
│  │      │十六時十│        │行中壢分行    │內政部警政署│
│  │      │三分許  │        │帳號          │  反詐騙案件紀│
│  │      │        │        │000-0000000000│  錄表        │
│  │      │        │        │300           │證人林皇亨匯│
│  │      │        │        │              │  款之自動櫃員│
│  │      │        │        │              │  機交易明細表│
│  │      │        │        │              │  一紙        │
│  │      │        │        │              │人頭戶朱明霞│
│  │      │        │        │              │  帳戶基本資料│
│  │      │        │        │              │  與交易明細表│
│  │      │        │        │              │受理刑事報案│
│  │      │        │        │              │  三聯單      │
├─┼───┼────┼────┼───────┼───────┤
│十│陳秋蘇│九十五年│100000元│都慧玲        │證人陳秋蘇鑾│
│七│鑾    │三月二十│        │樹林鎮鎮○街郵│  警詢筆錄    │
│  │      │三日十五│        │局帳號        │受理刑事報案│
│  │      │時三十一│        │000-0000000000│  三聯單      │
│  │      │分許    │        │291           │證人陳秋蘇鑾│
│  │      │        │        │              │  之郵局匯執據│
│  │      │        │        │              │  一紙        │
│  │      │        │        │              │人頭戶都慧玲│
│  │      │        │        │              │  帳戶基本資料│
│  │      │        │        │              │  與交易明細表│
│  │      │        │        │              │內政部警政署│
│  │      │        │        │              │  反詐騙案件紀│
│  │      │        │        │              │  錄表        │
└─┴───┴────┴────┴───────┴───────┘
附表二：（癸○○交付他人使用之金融機關帳戶）
┌──┬────────────┬──────────┐
│編號│金融機構名稱            │帳戶帳號            │
├──┼────────────┼──────────┤
│ 一 │遠東國際商業銀行        │00000000000000      │
│    │桃園武陵分行            │                    │
├──┼────────────┼──────────┤
│ 二 │國泰世華商業銀行桃園分行│000000000000        │
├──┼────────────┼──────────┤
│ 三 │臺北富邦商業銀行大湳分行│000000000000        │
├──┼────────────┼──────────┤
│ 四 │中國信託商業銀行        │000000000000        │
├──┼────────────┼──────────┤
│ 五 │安泰商業銀行中壢分行    │00000000000000      │
└──┴────────────┴──────────┘
附表三：（丁○○交付他人使用之金融機關帳戶）
┌──┬────────────┬──────────┐
│編號│金融機構名稱            │帳戶帳號            │
├──┼────────────┼──────────┤
│ 一 │臺新光商業銀行新莊分行  │0000000000000       │
├──┼────────────┼──────────┤
│ 二 │華南商業銀行三和分行    │000000000000        │
├──┼────────────┼──────────┤
│ 三 │日盛商業銀行新莊分行    │00000000000000      │
└──┴────────────┴──────────┘
附表四：（癸○○、丁○○幫助詐欺部分）
┌─┬───┬────┬────┬───────┬───────┐
│編│被害人│匯款時間│匯款金額│  匯入帳戶    │  證據清單    │                 │
│號│      │（民國）│(新臺幣)│              │              │
├─┼───┼────┼────┼───────┼───────┤
│一│丙○○│九十五年│ 三萬元 │癸○○        │證人丙○○警│
│  │      │四月五、│ 二萬元 │臺北富邦商業銀│  詢筆錄      │
│  │      │六日    │ 一萬元 │行大湳分行帳號│證人丙○○匯│
│  │      │        │        │000-0000000000│  款之自動櫃員│
│  │      │        │        │72            │  機交易明細表│
│  │      │        │        │              │  四紙        │
│  │      │        │        │              │受理詐騙帳戶│
│  │      │        │        │              │  通報警示、詐│
│  │      │        │        │              │  騙電話簡便格│
│  │      │        │        │              │  式表        │
├─┼───┼────┼────┼───────┼───────┤
│二│辰○○│九十五年│ 三萬元 │癸○○        │證人辰○○警│
│  │      │四月五日│        │臺北富邦商業銀│  詢筆錄      │
│  │      │十一時四│        │行大湳分行帳號│證人辰○○匯│
│  │      │十八分  │        │000000000000  │  款之自動櫃員│
│  │      │        │        │              │  機交易明細表│
│  │      │        │        │              │  二紙        │
│  │      │        │        │              │受理刑事報案│
│  │      │        │        │              │  三聯單      │
├─┼───┼────┼────┼───────┼───────┤
│三│乙○○│九十五年│五萬元  │癸○○        │證人乙○○警│
│  │      │四月五日│        │臺北富邦商業銀│  詢筆錄      │
│  │      │十五時四│        │行大湳分行帳號│受理刑事報案│
│  │      │十一分  │        │000000000000  │  三聯單      │
│  │      │        │        │              │臺南縣警察局│
│  │      │        │        │              │  歸仁分局受理│
│  │      │        │        │              │  詐騙帳戶通報│
│  │      │        │        │              │  警示、詐騙電│
│  │      │        │        │              │  話簡便格式表│
├─┼───┼────┼────┼───────┼───────┤
│四│卯○○│九十五年│二萬一千│丁○○        │證人卯○○警│
│  │      │四月三日│元      │日盛國際商業銀│  詢筆錄      │
│  │      │        │        │行新莊分行帳號│證人卯○○匯│
│  │      │        │        │00000000000000│  款之郵政跨行│
│  │      │        │        │              │  匯款申請書一│
│  │      │        │        │              │  紙          │
│  │      │        │        │              │受理刑事報案│
│  │      │        │        │              │  三聯單      │
│  │      │        │        │              │內政部警政署│
│  │      │        │        │              │  反詐騙案件紀│
│  │      │        │        │              │  錄表        │
├─┼───┼────┼────┼───────┼───────┤
│五│壬○○│九十五年│三萬元  │丁○○        │證人卯○○警│
│  │      │三月三十│        │日盛國際商業銀│  詢筆錄      │
│  │      │日      │        │行新莊分行帳號│證人卯○○匯│
│  │      │        │        │00000000000000│  款之臺中商業│
│  │      │        │        │              │  銀行匯款申請│
│  │      │        │        │              │  書一紙      │
├─┼───┼────┼────┼───────┼───────┤
│六│酉○○│九十五年│三萬元  │丁○○        │證人酉○○警│
│  │      │三月三十│        │日盛國際商業銀│  詢筆錄      │
│  │      │日      │        │行新莊分行帳號│證人酉○○匯│
│  │      │        │        │00000000000000│  款之中國農民│
│  │      │        │        │              │  銀行匯款單一│
│  │      │        │        │              │  張          │
├─┼───┼────┼────┼───────┼───────┤
│七│午○○│九十五年│三萬元  │癸○○        │證人午○○警│
│  │      │四月五日│        │臺北富邦商業銀│  詢筆錄      │
│  │      │十五時許│        │行大湳分行    │受理刑事報案│
│  │      │        │        │帳號          │  三聯單      │
│  │      │        │        │000-0000000000│證人午○○匯│
│  │      │        │        │27            │  款之自動櫃員│
│  │      │        │        │              │  機交易明細表│
│  │      │        │        │              │  一紙        │
│  │      │        │        │              │台中縣警察局│
│  │      │        │        │              │  東勢分局受理│
│  │      │        │        │              │  詐騙帳戶通報│
│  │      │        │        │              │  警示、詐騙電│
│  │      │        │        │              │  話斷話簡便格│
│  │      │        │        │              │  式表        │
│  │      │        │        │              │內政部警政署│
│  │      │        │        │              │  反詐騙案件紀│
│  │      │        │        │              │  錄表        │
├─┼───┼────┼────┼───────┼───────┤
│八│黃榮輝│九十五年│六十萬元│丁○○        │證人黃榮輝警│
│  │      │四月十八│        │合作金庫泰山分│  詢筆錄      │
│  │      │日      │        │行帳號        │證人黃榮輝之│
│  │      │        │        │0000000000000 │  郵局匯款執據│
│  │      │        │        │              │  匯一紙      │
│  │      │        │        │              │人頭戶丁○○│
│  │      │        │        │              │  帳戶資料與交│
│  │      │        │        │              │  易明細表    │
├─┼───┼────┼────┼───────┼───────┤
│九│午○○│九十五年│30000元 │癸○○        │證人午○○警│
│  │      │四月五日│        │臺北富邦商業銀│  詢筆錄      │
│  │      │十五時  │        │行大湳分行帳號│受理刑事報案│
│  │      │        │        │000-0000000000│  三聯單      │
│  │      │        │        │27            │台中縣警察局│
│  │      │        │        │              │  東勢分局新設│
│  │      │        │        │              │  分駐所受理各│
│  │      │        │        │              │  類案件紀錄表│
│  │      │        │        │              │內政部警政署│
│  │      │        │        │              │  反詐騙案件紀│
│  │      │        │        │              │  錄表        │
│  │      │        │        │              │台中縣警察局│
│  │      │        │        │              │  東勢分局受理│
│  │      │        │        │              │  詐騙帳戶通報│
│  │      │        │        │              │  警示、詐騙電│
│  │      │        │        │              │  話斷話簡便格│
│  │      │        │        │              │  式表        │
│  │      │        │        │              │證人午○○匯│
│  │      │        │        │              │  款之自動櫃員│
│  │      │        │        │              │  機交易明細表│
│  │      │        │        │              │  二紙        │
│  │      │        │        │              │人頭戶癸○○│
│  │      │        │        │              │  帳戶資料與交│
│  │      │        │        │              │  易明細表    │
├─┼───┼────┼────┼───────┼───────┤
│十│辰○○│九十五年│30000元 │癸○○        │證人辰○○警│
│  │      │四月五日│        │臺北富邦商業銀│  詢筆錄      │
│  │      │十一時三│        │行大湳分行帳號│內政部警政署│
│  │      │四十八分│        │000-0000000000│  反詐騙案件紀│
│  │      │許      │        │27            │  錄表        │
│  │      │        │        │              │證人辰○○匯│
│  │      │        │        │              │  款之自動櫃員│
│  │      │        │        │              │  機交易明細表│
│  │      │        │        │              │  二紙        │
│  │      │        │        │              │人頭戶癸○○│
│  │      │        │        │              │  帳戶交易明細│
│  │      │        │        │              │  表          │
└─┴───┴────┴────┴───────┴───────┘
附表五：（查獲扣案物品）
┌──┬───────────────────┬───┐
│編號│  品      名                          │數量  │
├──┼───────────────────┼───┤
│ 一 │臺灣企銀存摺及提款卡00000000000       │乙套  │
├──┼───────────────────┼───┤
│ 二 │臺灣銀行存摺及提款卡000000000000      │乙套  │
├──┼───────────────────┼───┤
│ 三 │遠東商業銀行存摺及提款卡00000000000000│乙套  │
├──┼───────────────────┼───┤
│ 四 │遠東商業銀行存摺及提款卡00000000000000│乙套  │
├──┼───────────────────┼───┤
│ 五 │誠泰銀行存摺及提款卡0000000000000     │乙套  │
├──┼───────────────────┼───┤
│ 六 │華南銀行存摺及提款卡000000000000      │乙套  │
├──┼───────────────────┼───┤
│ 七 │國泰世華商業銀行存摺及提款卡          │乙套  │
│    │000000000000                          │      │
├──┼───────────────────┼───┤
│ 八 │國泰世華商業銀行存摺及提款卡          │乙套  │
│    │000000000000                          │      │
├──┼───────────────────┼───┤
│ 九 │臺北富邦銀行存摺及提款卡000000000000  │乙套  │
├──┼───────────────────┼───┤
│ 十 │華南銀行存摺及提款卡000000000000      │乙套  │
├──┼───────────────────┼───┤
│十一│中國信託銀行存摺及提款卡              │乙套  │
├──┼───────────────────┼───┤
│十二│安泰商業銀行存摺及提款卡              │乙套  │
├──┼───────────────────┼───┤
│十三│日盛商業銀行存摺                      │乙本  │
├──┼───────────────────┼───┤
│十四│國泰世華銀行存摺                      │乙本  │
├──┼───────────────────┼───┤
│十五│郵局存簿                              │乙本  │
├──┼───────────────────┼───┤
│十六│中國建設銀行提款卡                    │乙枚  │
├──┼───────────────────┼───┤
│十七│記載人頭帳戶資料之記事本              │乙本  │
├──┼───────────────────┼───┤
│十八│提款單明細收據                        │十張  │
├──┼───────────────────┼───┤
│十九│匯款單回條                            │乙張  │
├──┼───────────────────┼───┤
│二十│行動電話（含門號卡各乙枚）            │二具  │
├──┼───────────────────┼───┤
│二一│現金                                  │四十四│
│    │                                      │萬四千│
│    │                                      │一百元│
└──┴───────────────────┴───┘
附表六：（庚○○不另為無罪諭知部分）
┌─┬───┬────┬────┬───────┐
│編│被害人│匯款時間│匯款金額│  匯入帳戶    │
│號│      │（民國）│(新臺幣)│              │
├─┼───┼────┼────┼───────┤
│一│寅○○│九十五年│ 三萬元 │中華郵政股份有│
│  │      │三月十七│        │限公司帳號0011│
│  │      │日      │        │0000000000    │
├─┼───┼────┼────┼───────┤
│二│丙○○│九十五年│三萬元  │朱明霞        │
│  │      │四月十日│        │國泰世華銀行中│
│  │      │十四時二│        │壢分行帳號    │
│  │      │十七分  │        │000-0000000000│
│  │      │        │        │57            │
├─┼───┼────┼────┼───────┤
│三│黃榮輝│九十五年│六十萬元│丁○○        │
│  │      │四月十八│        │合作金庫泰山分│
│  │      │日      │        │行帳號        │
│  │      │        │        │0000000000000 │
├─┼───┼────┼────┼───────┤
│四│徐城│九十五年│ 二萬元 │朱明霞        │
│  │      │四月十三│        │國泰世華銀行中│
│  │      │日十三時│        │壢分行帳號    │
│  │      │五十分  │        │000-0000000000│
│  │      │        │        │57            │
├─┼───┼────┼────┼───────┤
│五│申○○│九十五年│一萬五千│甲○○        │
│  │      │三月十七│元      │臺北富邦商業銀│
│  │      │日      │三萬元  │行木柵分行帳號│
│  │      │        │        │00000000000000│
│  │      │        │        │2025          │
│  │      ├────┼────┼───────┤
│  │      │九十五年│十萬四千│周楠強        │
│  │      │三月十七│元      │新莊郵局帳號  │
│  │      │、十八日│        │000-0000000000│
│  │      │日      │        │0601          │
└─┴───┴────┴────┴───────┘
附表七：（臺灣臺南地方法院檢察署九十六偵字第七一七號
          案件應由檢察官另行依法處理之部分）
┌─┬───┬────┬────┬───────┐
│編│被害人│匯款時間│匯款金額│  匯入帳戶    │                 │
│號│      │（民國）│(新臺幣)│              │
├─┼───┼────┼────┼───────┤
│一│涂祥麟│九十五年│28000元 │何明翰        │
│  │      │三月五日│        │台新銀行大里分│
│  │      │十五時五│        │行帳號        │
│  │      │十分    │        │000-0000000000│
│  │      │        │        │1157          │
├─┼───┼────┼────┼───────┤
│二│洪文輝│九十五年│24000元 │林孟瀅        │
│  │      │六月十八│        │新竹國際商銀環│
│  │      │日十八時│        │北分行帳號    │
│  │      │二十八分│        │000-0000000000│
│  │      │        │        │4785          │
├─┼───┼────┼────┼───────┤
│三│劉家利│九十五年│57000元 │林孟瀅        │
│  │      │六月二十│        │中壢興國郵局帳│
│  │      │二日十四│        │號            │
│  │      │時二十三│        │000-0000000000│
│  │      │分      │        │2141          │
├─┼───┼────┼────┼───────┤
│四│林志潁│九十五年│119983元│林孟瀅        │
│  │      │六月十六│(第三筆 │台北富邦銀行北│
│  │      │日      │）      │中壢分行帳號  │
│  │      │        │        │000-0000000000│
│  │      │        │        │64            │
│  │      │        ├────┼───────┤
│  │      │        │1元     │張華亮        │
│  │      │        │        │新竹商銀大湖分│
│  │      │        │        │行帳號        │
│  │      │        │        │000-0000000000│
│  │      │        ├────┼───────┤
│  │      │        │116034  │張瀚文        │
│  │      │        │        │日盛銀行中壢分│
│  │      │        │        │行帳號        │
│  │      │        │        │000-0000000000│
│  │      │        │        │7400          │
│  │      │        ├────┼───────┤
│  │      │        │208000  │鄭秋伶        │
│  │      │        │        │中國信託雙和分│
│  │      │        │        │行帳號        │
│  │      │        │        │000-0000000000│
│  │      │        │        │80            │
├─┼───┼────┼────┼───────┤
│五│陳千金│九十五年│30000元 │林孟瀅        │
│  │      │六月十八│30000元 │台北富邦銀行北│
│  │      │日十二時│        │中壢分行帳號  │
│  │      │三十六分│        │000-0000000000│
│  │      │        │        │64            │
├─┼───┼────┼────┼───────┤
│六│盧信利│九十五年│30000元 │魏強英        │
│  │      │四月二十│        │華南銀行汐止分│
│  │      │一日二十│        │行帳號        │
│  │      │二時六分│        │000-0000000000│
│  │      │        │        │31            │
├─┼───┼────┼────┼───────┤
│七│柯菊華│九十五年│30000元 │魏強英        │
│  │      │四月十七│        │上海商業銀行  │
│  │      │日十二時│        │汐止分行帳號  │
│  │      │四十一分│        │000-0000000000│
│  │      │        │        │2842          │
├─┼───┼────┼────┼───────┤
│八│方美嬌│九十五年│5000元  │魏強英        │
│  │      │四月二十│20000元 │華南銀行汐止分│
│  │      │一日十二│        │行帳號        │
│  │      │時二十分│        │000-0000000000│
│  │      │        │        │31            │
├─┼───┼────┼────┼───────┤
│九│邱綾宸│九十五年│30000元 │魏強英        │
│  │      │四月二十│        │華南銀行汐止分│
│  │      │一日十七│        │行帳號        │
│  │      │時三十分│        │000-0000000000│
│  │      │日      │        │31            │
│  │      │        │        │              │
├─┼───┼────┼────┼───────┤
│十│呂玉琴│九十五年│100000元│陳福隆        │
│  │      │四月二十│        │中華郵政成功分│
│  │      │六日十七│        │行帳號        │
│  │      │時三十分│        │000-0000000000│
│  │      │許      │        │3451          │
│  │      │        ├────┼───────┤
│  │      │        │72000元 │周鍾名        │
│  │      │        │        │玉山銀三重分行│
│  │      │        │        │帳號          │
│  │      │        │        │000-0000000000│
│  │      │        │        │561           │
├─┼───┼────┼────┼───────┤
│十│柯達勇│九十五年│170000元│黃豔珠        │
│一│      │五月九日│        │大眾銀行北桃園│
│  │      │十三時許│        │行帳號        │
│  │      │        │        │000-0000000000│
│  │      │        │        │14            │
├─┼───┼────┼────┼───────┤
│十│楊政倫│九十五年│ 29983元│羅偉瑞        │
│二│      │五月二十│        │合作金庫銀行桃│
│  │      │一日十一│        │園縣中壢分行  │
│  │      │時十三分│        │000-0000000000│
│  │      │許      │        │389           │
├─┼───┼────┼────┼───────┤
│十│馬左君│九十五年│10000元 │陳翊峰        │
│三│      │五月十九│        │第一商業銀行泰│
│  │      │日十二時│        │山分行        │
│  │      │五十分至│        │000-0000000000│
│  │      │十三時許│        │4             │
│  │      │許      │        │              │
├─┼───┼────┼────┼───────┤
│十│羅義璋│九十五年│11000元 │游正光        │
│四│      │四月二十│        │台北富邦商業銀│
│  │      │八日二十│        │行中正分行    │
│  │      │三時三十│        │000-0000000000│
│  │      │六分許  │        │58            │
├─┼───┼────┼────┼───────┤
│十│羅煥禮│九十五年│30000元 │許哲蒲        │
│五│      │五月十六│        │鳳鳴郵局      │
│  │      │日十八時│        │000-0000000000│
│  │      │許      │        │8183          │
├─┼───┼────┼────┼───────┤
│十│張秀鳳│九十五年│20000元 │蘇世安        │
│六│      │四月二十│        │新莊五工郵局  │
│  │      │五日十三│        │000-0000000000│
│  │      │時五十分│        │0847          │
├─┼───┼────┼────┼───────┤
│十│林振邦│九十五年│30000元 │高麗文        │
│七│      │五月十五│        │聯邦銀行中港簡│
│  │      │日十七時│        │易分行帳號    │
│  │      │許      │        │000-0000000000│
│  │      │        │        │17            │
├─┼───┼────┼────┼───────┤
│十│汪世勇│九十五年│80000元 │沈瑋          │
│八│      │五月十九│        │聯邦銀行北三重│
│  │      │日十三時│        │分行帳號      │
│  │      │三十分許│        │000-0000000000│
│  │      │        │        │41            │
├─┼───┼────┼────┼───────┤
│十│陳夢堯│九十五年│50000元 │張瑞香        │
│九│      │四月十二│        │中國信託商業  │
│  │      │日十五時│        │銀行桃園分行  │
│  │      │二十五分│        │000-0000000000│
│  │      │許      │        │86            │
├─┼───┼────┼────┼───────┤
│二│鄭小鈴│九十五年│1元     │傅向榮        │
│十│      │五月十九│        │中華郵政公司平│
│  │      │日十八時│        │鎮郵局金陵支局│
│  │      │二十三分│        │帳號          │
│  │      │許      │        │000-0000000000│
│  │      │        │        │205           │
├─┼───┼────┼────┼───────┤
│二│陳漢忠│九十五年│90000元 │傅向榮        │
│一│      │五月十六│        │中華郵政公司平│
│  │      │日十八時│        │鎮郵局金陵支局│
│  │      │許      │        │帳號          │
│  │      │        │        │000-0000000000│
│  │      │        │        │205           │
├─┼───┼────┼────┼───────┤
│二│游振榮│九十五年│20000元 │葉秀琴        │
│二│      │五月十六│        │中華郵政中和市│
│  │      │日十四時│        │南勢角郵局    │
│  │      │許      │        │帳號          │
│  │      │        │        │000-0000000000│
│  │      │        │        │1926          │
├─┼───┼────┼────┼───────┤
│二│楊金水│九十五年│130000元│蔡佩珊        │
│三│      │五月二日│        │中和市○○街郵│
│  │      │十五時許│        │局帳號        │
│  │      │時許    │        │000-0000000000│
│  │      │        │        │4808          │
│  │      │        ├────┼───────┤
│  │      │        │30000元 │陳建哲        │
│  │      │        │        │中國信託士林分│
│  │      │        │        │行帳號        │
│  │      │        │        │000-0000000000│
│  │      │        │        │13            │
├─┼───┼────┼────┼───────┤
│二│黃庭蓁│九十五年│5000元  │羅偉瑞        │
│四│      │五月八日│        │中壢郵局中壢90│
│  │      │十六時四│        │1支局         │
│  │      │十九分許│        │帳號          │
│  │      │        │        │000-0000000000│
│  │      │        │        │9293          │
├─┼───┼────┼────┼───────┤
│二│劉品辰│九十五年│20000元 │陳雁伶        │
│五│      │二月八日│        │臺灣中小企銀吉│
│  │      │十一時三│        │林分行        │
│  │      │分許    │        │帳號          │
│  │      │        │        │000-0000000000│
│  │      │        │        │5             │
└─┴───┴────┴────┴───────┘
